ACORDAO-COMPLETO-2329328

ACÓRDÃO 1654/2019 ATA 26/2019 - PLENÁRIO

VISTOS, relatados e discutidos estes autos de Monitoramento do Acórdão 2462/2017-TCU-Plenário,
ACORDAM os Ministros do Tribunal de Contas da União, reunidos em sessão do Plenário, diante das razões expostas pelo relator, em:
9.1. aplicar a Fábio Correa de Oliveira a multa prevista no artigo 58, inciso IV, da Lei 8.443/1992, no valor de R$ 5.000,00 (cinco mil reais) , fixando-lhe o prazo de 15 (quinze) dias, a contar da notificação, para que comprove, perante o Tribunal (art. 214, inciso III, alínea "a", do Regimento Interno) , o recolhimento da dívida ao Tesouro Nacional, atualizada monetariamente desde a data do presente acórdão até a do efetivo recolhimento, se for paga após o vencimento, na forma da legislação em vigor;
9.2. determinar à unidade técnica que seja reiterada a diligência efetuada por meio do Ofício 0869/2018-TCU/SECEX-GO, para alertar o Município que a não restituição do valor devido ensejará a instauração da devida Tomada de Contas Especial.

Monitoramento de acórdão que deu provimento a recurso de revisão e julgou as contas do responsável regulares, bem como determinou ao Município de Cidade Ocidental/GO que promovesse a restituição aos cofres do Tesouro Nacional da quantia referente à parcela de recursos federais do saldo remanescente de convênio.

Município de Cidade Ocidental - GO.

3. Interessados/Responsáveis:
3.1. Interessado: Secretaria Especial de Políticas de Promoção da Igualdade Racial (06.064.438/0001-10).

13.1. Ministros presentes: José Mucio Monteiro (Presidente), Walton Alencar Rodrigues (Relator), Benjamin Zymler, Aroldo Cedraz e Raimundo Carreiro.
13.2. Ministros-Substitutos convocados: Marcos Bemquerer Costa e André Luís de Carvalho.

ACORDAO-COMPLETO-2392853

Acórdão 216/2020 - Plenário

WALTON ALENCAR RODRIGUES

Adoto, como Relatório, a instrução do Diretor (peça 10) , que contou com a anuência do Secretário (peça 11) :
"1.	Cuidam os autos de monitoramento dos termos do Acórdão 2462/2017-TCU-Plenário (peça 1) , subitem 9.2, verbis: 
9.2 determinar ao Município de Cidade Ocidental/GO que promova, se ainda não o fez, a restituição aos cofres do Tesouro Nacional da quantia abaixo discriminada, atualizada monetariamente, referente à parcela de recursos federais do saldo remanescente do Convênio Seppir/PR 758050/2011, que se encontrava aplicada em fundo de investimento vinculado à Conta 35153-9 da Agência 3411-8 do Banco do Brasil;
Valor Original (R$)		                   Data de Referência
13.204,93			                8/5/2013
2.	 O município foi notificado da decisão por meio do Ofício1.838/2017-TCU/SECEX-GO, de 21/11/2017 (peça 4) , devidamente recebido em 1/12/2017 (peça 5) . Transcorridos cinco meses do recebimento não houve resposta quanto ao atendimento da determinação desta Corte, sendo assim, expediu-se o Ofício de diligência 0869/2018-TCU/SECEX-GO, de 16/7/2018 (peça 8) , com o alerta de "que o não cumprimento de diligência ou de decisão deste Tribunal, no prazo fixado, sem causa justificada, poderá ensejar a aplicação da multa prevista no art. 58, inciso IV, da Lei 8.443/1992, a qual prescinde de realização de prévia audiência, nos termos do art. 268, § 3º, do Regimento Interno do TCU". 
3.	Este ofício foi recebido em 24/7/2018 (peça 9) , e, decorridos quarenta dias do término do prazo concedido, novamente não houve manifestação da Prefeitura.
4.	Isto posto, sugere-se o envio dos autos ao relator com a proposta de: i) aplicar desde já ao Sr. Fábio Correa de Oliveira, CPF XXX.763.801-XX, prefeito na gestão 2017-2020, a multa prevista no art. 58, inciso IV, da Lei 8.443/1992, que prescinde de prévia audiência, ante o reiterado não atendimento à determinação desta Corte (Acórdão 2462/2017-TCU-Plenário, subitem 9.2) ; e ii) reiterar a diligência efetuada por meio do Ofício 0869/2018-TCU/SECEX-GO, de 16/7/2018, alertando o município que a não restituição do valor devido ensejará a instauração da devida Tomada de Contas Especial. 
5.	Ante o exposto, submetem-se os autos à consideração superior, propondo:
a)	aplicar ao Sr. Fábio Correa de Oliveira, CPF XXX.763.801-XX, prefeito municipal de Cidade Ocidental/GO - gestão 2017-2020, a multa prevista no art. 58, inciso IV, da Lei 8.443/1992, que prescinde de prévia audiência, ante o reiterado não atendimento à determinação desta Corte (Acórdão 2462/2017-TCU-Plenário, subitem 9.2) ;
b)	reiterar a diligência efetuada por meio do Ofício 0869/2018-TCU/SECEX-GO, de 16/7/2018, alertando o município que a não restituição do valor devido ensejará a instauração da devida Tomada de Contas Especial."

não há

Não atuou.

REITERADO NÃO ATENDIMENTO À DETERMINAÇÃO DO TCU. MULTA. DILIGÊNCIA.

MONITORAMENTO (MON)

Secretaria de Controle Externo da Defesa Nacional e da Segurança Pública (SecexDefes).

Trata-se de monitoramento dos termos do Acórdão 2462/2017-TCU-Plenário. 
O Município de Cidade Ocidental/GO foi notificado da decisão por meio de ofício, devidamente recebido em 1/12/2017 (peça 5) . 
Cinco meses após o recebimento da notificação, ainda não houve resposta quanto ao atendimento da determinação, feita por meio subitem 9.2 deste acórdão, de restituição de valores remanescentes em conta de convênio.
Sendo assim, foi expedido novo ofício de diligência (peça 8) , recebido em 24/7/2018, com o alerta de que "o não cumprimento de diligência ou de decisão deste Tribunal, no prazo fixado, sem causa justificada, poderá ensejar a aplicação da multa prevista no art. 58, inciso IV, da Lei 8.443/1992, a qual prescinde de realização de prévia audiência, nos termos do art. 268, § 3º, do Regimento Interno do TCU".
Diante da inércia do Município, aplico a Fábio Correa de Oliveira, prefeito municipal, a multa prevista no art. 58, inciso IV, da Lei 8.443/1992, que dispensa a prévia audiência, ante o reiterado não atendimento à determinação deste Tribunal. 
Determino, também, seja enviado novo ofício para alertar o Município que a não restituição do valor devido ensejará a instauração da devida Tomada de Contas Especial, tendo como alvo o prefeito do município, responsável pela omissão.
Feitas essas considerações, voto por que o Tribunal acolha a minuta de acórdão que ora submeto à deliberação do colegiado.
TCU, Sala das Sessões Ministro Luciano Brandão Alves de Souza, em 17 de julho de 2019.
WALTON ALENCAR RODRIGUES 
Relator